【裁判字號】    97,訴,1092
【裁判日期】    971029
【裁判案由】    違反槍砲彈藥刀械管制條例
【裁判全文】
臺灣屏東地方法院刑事判決              97年度訴字第1092號
公  訴  人  臺灣屏東地方法院檢察署檢察官
被      告  甲○○
指定辯護人  本院公設辯護人乙○○
上列被告因違反槍砲彈藥刀械管制條例案件，經檢察官提起公訴
（97年度偵字第3387號），本院判決如下：
    主  文
甲○○未經許可，販賣衝鋒槍，處有期徒刑柒年肆月，併科罰金
新臺幣壹佰萬元，罰金如易服勞役，以新臺幣仟元折算壹日，
扣案之以色列IMI 廠製UZI MODELB型制式衝鋒槍壹支（含彈匣壹
個，槍號：SA52380 ，槍枝管制編號：0000000000）、口徑9mm
制式子彈捌顆、非制式子彈顆，均沒收之。
    事  實
一、甲○○明知衝鋒槍及子彈為槍砲彈藥刀械管制條例所規定之
    違禁物，未經許可，不得販賣，竟基於意圖轉售以營利之犯
    意，於民國97年3 月中旬某時，在高雄市某間PUB ，以新臺
    幣（下同）30萬元之代價，向綽號「阿康」之不詳成年男子
    販入以色列IMI 廠製UZI MODELB型制式衝鋒槍1 支（含彈匣
    1 個，槍號：SA52380 ，槍枝管制編號：0000000000）、口
    徑9mm 制式子彈13顆、非制式子彈4 顆、擦槍布1 包、通槍
    條1 支、不適用之短金屬彈匣1 個而持有之。嗣於同年5 月
    20日凌晨3 時30分許，以手提袋攜帶上開衝鋒槍1 支（含彈
    匣1 個）及子彈17顆，在屏東縣屏東市○○路128 號之萊爾
    富便利商店前，撥打公用電話時，因形跡可疑為警盤查，欲
    逃離時為警阻止，當場查扣其手提袋內之槍彈，並於同日上
    午9 時30分許，帶警前往其位於屏東縣麟洛鄉○○村○○路
    69號之住處，在其房間床上之旅行箱內查扣上開擦槍布1 包
    、通槍條1 支、不適用之短金屬彈匣1 個，而知悉上情。
二、案經屏東縣政府警察局屏東分局報告臺灣屏東地方法院檢察
    署檢察官偵查起訴。
    理  由
一、有關證據能力：
    (一)按法院或檢察官得囑託醫院、學校或其他相當之機關、團
      體為鑑定；鑑定之經過及其結果，應命鑑定人以言詞或書
      面報告，刑事訴訟法第208 條第1 項前段、第206 條第1
      項分別定有明文。對於司法警察機關於調查中之案件，或
      有量大或急迫之情形，為因應實務之現實需求，認為當然
      有鑑定之必要者，基於檢察一體原則，得由該管檢察長對
      於轄區內之案件，以事前概括選任鑑定人或囑託鑑定機關
      （團體）之方式，俾便轄區內之司法警察官、司法警察對
      於調查中之此類案件，得即時送請事前已選任之鑑定人或
      囑託之鑑定機關（團體）實施鑑定；而臺灣高等法院檢察
      署檢察長概括囑託內政部警政署刑事警察局為「槍彈有無
      殺傷力之鑑定」之鑑定機關，有法務部92年9 月1 日法檢
      字第0920035083號函、臺灣高等法院檢察署92年10月15日
      檢文允字第0921001322號函檢附該署檢察長概括選任鑑定
      人或囑託鑑定機關（團體）名冊在卷可考。卷附內政部警
      政署刑事警察局97年7 月10日刑鑑字第0970077990號槍彈
      鑑定書，係屏東縣政府警察局屏東分局就本案依上開授權
      送鑑定之鑑定報告，應有證據能力。
    (二)被告以外之人於審判外之言詞或書面陳述，除法律有規定
      者外，不得作為證據；被告以外之人於審判外之陳述，雖
      不符前四條之規定，而經當事人於審判程序同意作為證據
      ，法院審酌該言詞陳述或書面陳述作成時之情況，認為適
      當者，亦得為證據，刑事訴訟法第159 條第1 項、第159
      條之5 第1 項分別定有明文。檢察官引用之員警偵查報告
      ，雖屬傳聞證據，然經被告甲○○及辯護人同意作為證據
      ，本院審酌上開證據資料製作時之情況，尚無違法不當及
      證明力明顯過低之瑕疵，認為以之作為證據應屬適當，認
      有證據能力。
二、訊據被告對上揭購買及持有槍彈犯行部分自白不諱，惟矢口
    否認購買槍彈時有意圖轉售以營利之犯意，辯稱：伊購買槍
    彈是要自衛云云。辯護人為之辯護稱：被告於警詢中自白意
    圖轉售以營利一節不可採等語。經查：
    (一)被告坦承購買持有槍彈之犯行，並有上開扣案槍彈可證，
      經鑑定結果：1.送鑑長槍1 枝（含彈匣2 個，槍枝管制編
      號0000000000），係口徑9mm 之制式衝鋒槍，為以色列
      IMI 廠製UZIMOD ELB型，槍號為「SA52380 」，槍管內具
      4 條右旋來復線，擊發功能正常，可供擊發同口徑制式子
      彈使用，認具殺傷力（其中短金屬彈匣無法供本案槍枝使
      用）；2.送鑑子彈12顆，均係口徑9mm 之制式子彈，採樣
      4 顆試射，均可擊發，認具殺傷力；3.送鑑子彈4 顆，均
      係非制式子彈，由金屬彈殼組合直徑9.0 ±0.5mm 金屬彈
      頭而成，採樣1 顆試射，可擊發，認具殺傷力；4.送鑑子
      彈1 顆，係口徑9mm 之制式子彈，彈底具撞擊痕跡，經試
      射，可擊發，認具殺傷力，有內政部警政署刑事警察局97
      年7 月10日刑鑑字第0970077990號槍彈鑑定書（含附件相
      片11 張）1份附卷可稽。從而，被告購買持有衝鋒槍1 支
      （含彈匣1 個）及其子彈合計17顆之事實，堪先認定。
    (二)據被告於警詢中自白：「認識阿康4 、5 天後，他向我提
      出轉手買賣槍械利潤很可觀，我考慮3 天後決定以新臺幣
      30萬向他購買再轉手……我還沒找到買主」（見警卷第6
      頁背面），復於準備程序中稱：「警察態度很好，警詢筆
      錄是照著我的自由意思記載的」（見本院卷第16頁背面）
      ，若依其於警詢中之任意性自白，即堪認定其購買槍彈時
      有意圖轉售以營利之犯意。
    (三)嗣被告雖改稱其無意圖轉售以營利之犯意，就其於警詢中
      之自白解釋為：「我當時說的話不實在……我想我這樣講
      會判刑的比較輕，我也不知道我為何會這樣認為」（見本
      院卷第16頁背面），顯然不合理，無從推翻其警詢中自白
      之證明力。被告嗣後雖辯稱購買槍彈是要自衛，先係稱：
      伊並無特定仇人，因在PUB 被不知名小混混欺負，買槍來
      嚇唬人云云（見本院卷第16頁背面、第30頁）；惟若欲供
      防身之用，理應購買體積較小之手槍，始能隨身攜帶，且
      價格較便宜，而衝鋒槍除價格較貴外，主要是體積較大，
      難以隨身攜帶，不符防身所需，可見其上述置辯情詞有違
      常情。被告後遂改稱：衝鋒槍放在家裡，是因常常被飆車
      族追殺到家裡，從屏東市○○路天橋那邊被追到麟洛，但
      不曾報案云云（見本院卷第30頁）；惟常人若遇此情形，
      理應直接逃到附近民生派出所求救，況常常被飆車族追殺
      如此嚴重之事，竟不曾報案，令人匪夷所思，可見此置辯
      情詞仍與常情有違。再被告於審理中供稱：購買槍彈所用
      之30萬元，係用自退伍金84萬元中之部分，其已退伍3、4
      年，但退伍金未曾動用，僅於此次購買槍彈行為中動用等
      語（見本院卷第29頁背面），可見被告並非揮霍成性，或
      會隨意花大錢購買昂貴物品之人，故其所稱花費30萬元係
      為購買平時無法隨身攜帶外出之衝鋒槍及子彈，僅為放在
      家中，顯難採信，而應以其於警詢中所稱：認為該槍彈可
      以輕易轉售圖利而販入等語，較為可採。另被告於為警查
      獲當時，係自行攜帶扣案槍彈於凌晨時分，出現在屏東市
      區內之公用電話旁，此有員警所述之偵查報告及被告之警
      詢筆錄可憑，被告雖辯稱：係為將槍彈丟棄，故於深夜將
      槍彈隨身攜帶云云（見本院卷第30頁背面），然被告居住
      在屏東縣麟洛鄉，該處顯遠較屏東市區偏僻荒涼，且於夜
      間巡邏之員警較少，丟棄槍彈之地點較易尋得，但被告卻
      反而將槍彈帶至較為熱鬧且員警巡邏頻率較高之屏東市區
      內，可見其並無丟棄槍彈之意，且當時顯無遭遇仇家或飆
      車族追逐之情事，但被告卻隨身攜帶之，可見其所稱購買
      槍彈係為防身一節，無可採信。從而，被告於審理中所辯
      皆不合理，又前後自相矛盾，顯係臨訟杜撰之詞，相形之
      下，被告於警詢中自白意圖轉售以營利，誠屬可信。
    (四)準此，依被告於警詢中之自白，佐以被告坦承購買及持有
      槍彈之事實，並有扣案槍彈等物為憑，可見其於警詢中之
      自白非虛，應與事實相符。
    (五)綜上所述，事證明確，被告所辯殊不足採，其意圖轉售以
      營利而購買上開槍彈之犯行，堪以認定，應依法論科。
三、按所謂販賣，不以販入之後復行賣出為要件，祇須以營利為
    目的，販入或賣出有一於此，其犯罪即屬成立（最高法院68
    年台上字第606 號判例、87年度台上字第906 號、86年度台
    上字第2933號判決要旨參照）。
四、核被告意圖轉售以營利而販入衝鋒槍及其子彈之行為，分別
    係犯槍砲彈藥刀械管制條例第7 條第1 項之未經許可販賣衝
    鋒槍罪、同條例第12條第1 項之未經許可販賣子彈罪。起訴
    法條引用同條例第7 條第4 項、第12條第4 項之持有罪名，
    尚有未洽，但從被告販入槍彈之客觀行為判斷，其基本社會
    事實同一，故本院變更應適用之法條如上。被告意圖轉售以
    營利而持有衝鋒槍、子彈之低度行為，為販賣之高度行為所
    吸收，均不另論罪。被告一販入行為，觸犯上開二罪，為想
    像競合，應從一重之販賣衝鋒槍罪處斷。爰審酌被告為從事
    非法槍械交易以牟取暴利，竟販入火力強大之衝鋒槍及子彈
    17 顆 等，嚴重危害社會治安，惡性非淺，雖初於警詢中自
    白，嗣一再翻異卸責，難認犯後態度良好，惟念被告僅有觀
    察勒戒1 次之前科，有臺灣高等法院被告前案紀錄表附卷可
    參，素行非極惡劣，且扣案槍彈尚未賣出，亦無查獲供犯罪
    或預備犯罪之用等一切情狀，量處如主文所示之刑，並諭知
    罰金易服勞役之標準，以示懲儆。扣案之衝鋒槍1 支（含彈
    匣1 個），及鑑定試射後賸餘之制式子彈8 顆、非制式子彈
    3 顆，均屬違禁物，應依刑法第38條第1 項第1 款沒收之。
    至經鑑定試射之子彈，因擊發而裂解，不再屬違禁物，而擦
    槍布1 包、通槍條1 支、不適用之短金屬彈匣1 個，並非違
    禁物，皆不予沒收（被告陳明拋棄），附此敘明。
據上論斷，應依刑事訴訟法第300 條、第299 條第1 項前段，槍
砲彈藥刀械管制條例第7 條第1 項、第12條第1 項、刑法第11條
前段、第55條、第42條第3 項、第38條第1 項第1 款，判決如主
文。
本案經檢察官許大偉到庭執行職務
中    華    民    國    97    年    10    月    29    日
                  刑事第四庭    審判長法  官  莊鎮遠
                                      法  官  江振源
                                      法  官  蔡嘉裕
以上正本證明與原本無異。
如不服本判決，應於收受本判決送達後10日內，向本院提出上訴
書狀（應敘述具體理由並附繕本），其未敘述上訴理由者，至遲
應於上訴期間屆滿後20日內，向本院補提理由書狀，切勿逕送上
級法院。
中    華    民    國    97    年    10    月    29    日
                                      書記官  許倬維
附錄論罪科刑法條：
槍砲彈藥刀械管制條例第7條第1項
未經許可，製造、販賣或運輸火砲、肩射武器、機關槍、衝鋒槍
、卡柄槍、自動步槍、普通步槍、馬槍、手槍或各類砲彈、炸彈
、爆裂物者，處死刑、無期徒刑或7 年以上有期徒刑；處徒刑者
，併科新臺幣3千 萬元以下罰金。
槍砲彈藥刀械管制條例第12條第1項
未經許可，製造、販賣或運輸子彈者，處1 年以上7 年以下有期
徒刑，併科新臺幣500 萬元以下罰金。


司法院資訊處製作；財團法人民間司法改革基金會備份。
